最高法院刑事判決　　　　　　一○○年度台上字第六四三五號
上　訴　人　巴東瑞
選任辯護人　張永昌律師
　　　　　　陳煜昇律師
上列上訴人因過失致人於死案件，不服台灣高等法院高雄分院中
華民國九十九年九月十五日第二審更審判決（九十九年度交上更
(一)字第一號，起訴案號：台灣屏東地方法院檢察署九十五年度偵
字第四○二九號），提起上訴，本院判決如下：
    主  文
上訴駁回。
    理  由
按刑事訴訟法第三百七十六條所列各罪之案件，經第二審判決者
，不得上訴於第三審法院，為該法條所明定。又案件是否屬於刑
事訴訟法第三百七十六條所列各罪之範圍，固不以起訴書所記載
之法條為據，亦不以第二審判決時所適用之法條，為唯一標準，
而應以起訴書所記載之犯罪事實，並應視當事人在第二審言詞辯
論終結前對於罪名有無提出爭執，以為審認。如當事人未爭執非
刑事訴訟法第三百七十六條所列各罪，且第二審判決確認之犯罪
事實又非顯然不屬於該條所列各罪之案件，經第二審判決，即不
得上訴於第三審法院（本院三十年上字第二二二七號、四十八年
台上字第一○○○號判例、司法院釋字第六十號解釋參照）。本
件起訴書之犯罪事實及證據並所犯法條欄記載，上訴人巴東瑞受
僱擔任砂石車駕駛，係從事駕駛業務之人，其於民國九十四年十
月四日上午六時許，駕駛車牌號碼六六○九─ＪＱ自用小客車，
於上班途中，行經屏東縣屏東市○○路與某產業道路路口，應注
意並能注意而未注意靠右行駛，亦未注意車前狀況，隨時採取必
要之安全措施，及轉彎車應讓直行車先行，因而撞及被害人林庭
薇所駕駛車牌號碼ＮＨ三─七○八重型機車，致被害人傷重不治
死亡，係犯刑法第二百七十六條第二項之業務過失致人於死罪嫌
等語。原審認定之犯罪事實，除上訴人未有業務上之過失外，與
起訴之犯罪事實大致相同，因而援引刑事訴訟法第三百條之規定
，就起訴之犯罪事實，變更檢察官所引應適用之法條，論處上訴
人犯刑法第二百七十六條第一項（法定本刑為二年以下有期徒刑
、拘役或新台幣六萬元以下罰金）之過失致人於死罪刑，核屬刑
事訴訟法第三百七十六條第一款所列之罪之案件，並無顯然不屬
於上開過失致人於死罪之情形，既經第二審判決，本不得上訴於
第三審法院。又上訴人及其選任辯護人在原審始終辯稱上訴人如
有過失責任，係犯刑法第二百七十六條第一項之過失致人於死罪
，而非同條第二項之業務過失致人於死罪等語（見原審卷第四○
、六七、一○一、一○二頁）。上訴人提起第三審上訴，於上訴
理由陳稱其所犯是否屬刑事訴訟法第三百七十六條所列之罪之案
件，於原審言詞辯論終結前，尚有爭執，因此得以提起第三審上
訴云云，核與卷內訴訟資料不符，且本件揆之本院二十五年上字
第二一一七號判例、司法院釋字第六十號解釋意旨，自應受不得
上訴於第三審法院之限制。依上述說明，應認上訴人之上訴為不
合法，予以駁回。又原判決正本附記事項記載如不服原判決，應
於原判決送達後十日內向原審法院提出上訴狀之意旨，而未限定
於檢察官，雖有疏誤，然上訴人仍不得因此反於法律規定，提起
第三審上訴，附此說明。
據上論結，應依刑事訴訟法第三百九十五條前段，判決如主文。
中    華    民    國  一○○  年   十一   月   十七   日
                      最高法院刑事第八庭
                          審判長法官  黃  一  鑫  
                                法官  張  春  福  
                                法官  吳  三  龍  
                                法官  李  錦  樑  
                                法官  宋  明  中  
本件正本證明與原本無異
                                      書  記  官  
中    華    民    國  一○○  年   十一   月  二十二  日
                                                      V